---
title: "Anàlisi Territorial amb R. Macrocefàlia de les capitals"
author: "Ferran Casanova"
date: "4/5/2021"
output: html_document
---

```{r setup, include=FALSE}
knitr::opts_chunk$set(echo = TRUE)
```

# Configuració
## Carrega de paquets

```{}
library(tidyverse)
library(readxl)
library(sf)
```

## Dades padró
Carreguem la totalitat de les dades. Es carreguen les següent columnes:
*CPRO*: Província de residència
*CMUN*: Municipi de residència
*SEXO*: Sexe
*CPRON*: Província de naixement
*CMUNN*: Municipi/País de naixement
*NACI*: Nacionalitat
*EDAD*: Edat
*TAMU*: Mida del municipi de residència
*TAMUN*: Mida del municipi de naixement

```{}
data_padro <- "data/nacional_2019.txt"

nom_var_padro <- c("CPRO",
                "CMUN",
                "SEXO",
                "CPRON",
                "CMUNN",
                "NACI",
                "EDAD",
                "TAMU",
                "TAMUN")

mida_var_padro <- c(2, 3, 1, 2, 3, 3, 3, 2, 2)

var_padro <- fwf_widths(mida_var_padro,
                        col_names = nom_var_padro)

padro <- read_fwf(data_padro,
                   col_positions = var_padro,
                   col_types = "ccicccicc")
```

### Metadades del padro
Carreguem les metadades de les variables que més endavant utilitzarem.

```{}
arxiu_meta <- "data/Design_Microdatos_Padron_2019.xlsx"

cpro <- read_xlsx(arxiu_meta,
                  sheet = "CPRO",
                  skip = 3,
                  col_names = c("CPRO", "prov_residencia"))

cpron <- read_xlsx(arxiu_meta,
                   sheet = "CPRON",
                   skip = 3,
                   col_names = c("CPRON", "prov_naixement"))

naci <- read_xlsx(arxiu_meta,
                  sheet = "NACI",
                  skip = 3,
                  col_names = c("NACI", "nacionalitat")) 
```

## Cartografia

Carreguem la cartografia

```{}
prov <- read_sf("Data/Provincia/Provincias_ETRS89_30N.shp")
```

# Exercici 01


# Including Plots

You can also embed plots, for example:



```{r pressure, echo=FALSE}
plot(pressure)
```

Note that the `echo = FALSE` parameter was added to the code chunk to prevent printing of the R code that generated the plot.
