---
title: "Anàlisi Territorial amb R. Macrocefàlia de les capitals"
author: "Ferran Casanova"
date: "4/5/2021"
output: html_document
---

```{r setup, include=FALSE}
knitr::opts_chunk$set(echo = TRUE)
```

# 0.Configuració {0.}
## 0.1 Carrega de paquets {0.1}

```{r}
library(tidyverse)
library(readxl)
library(sf)
```

## Dades padró
Carreguem la totalitat de les dades. Es carreguen les següent columnes:
*CPRO*: Província de residència
*CMUN*: Municipi de residència
*SEXO*: Sexe
*CPRON*: Província de naixement
*CMUNN*: Municipi/País de naixement
*NACI*: Nacionalitat
*EDAD*: Edat
*TAMU*: Mida del municipi de residència
*TAMUN*: Mida del municipi de naixement

```{r}
data_padro <- "data/nacional_2019.txt"

nom_var_padro <- c("CPRO",
                "CMUN",
                "SEXO",
                "CPRON",
                "CMUNN",
                "NACI",
                "EDAD",
                "TAMU",
                "TAMUN")

mida_var_padro <- c(2, 3, 1, 2, 3, 3, 3, 2, 2)

var_padro <- fwf_widths(mida_var_padro,
                        col_names = nom_var_padro)

padro <- read_fwf(data_padro,
                   col_positions = var_padro,
                   col_types = "ccicccicc")
```

### 0.1.1 Metadades del padro {0.1.1}
Carreguem les metadades de les variables que més endavant utilitzarem.

```{r}
arxiu_meta <- "data/Design_Microdatos_Padron_2019.xlsx"

cpro <- read_xlsx(arxiu_meta,
                  sheet = "CPRO",
                  skip = 3,
                  col_names = c("CPRO", "prov_residencia"))

cpron <- read_xlsx(arxiu_meta,
                   sheet = "CPRON",
                   skip = 3,
                   col_names = c("CPRON", "prov_naixement"))

naci <- read_xlsx(arxiu_meta,
                  sheet = "NACI",
                  skip = 3,
                  col_names = c("NACI", "nacionalitat"))

tamu <- read_xlsx(arxiu_meta,
                  sheet = "TAMU",
                  skip = 3,
                  col_names = c("TAMU", "dim_municipi_residencia"))
```

## 0.2 Cartografia {0.2}

Carreguem la cartografia

```{r}
prov <- read_sf("Data/Provincia/Provincias_ETRS89_30N.shp")
```

# 1. Macrocefàlia de les capitals {1.}
## 1.1 Llista de municipis {1.1}
Carreguem i llistem els municipis amb una població major a 10.000 habitants.

La llista es troba a l'arxiu **arxiu_meta**, concretament a la pestanya *CMUN*

```{r}
cmun <- read_xlsx(arxiu_meta,
                  sheet = "CMUN",
                  skip = 5,
                  col_names = c("CPRO", "CMUN", "mun_residencia"))
list(cmun)
```
## 1.2 Camp CMUN {1.2}
Comprovem si el camp *CMUN* és únic. Per a això agrupem el dataset en funció 
de la variable *CMUN* i comptem les ocurrencies.
```{r}
cmun %>% 
  group_by(CMUN) %>% 
  count()
```
El resultat mostra que hi ha múltiples municipis amb el mateix codi.

Comprovem si dins de cada província hi ha múltiples municipis amb
el mateix codi, per veure si hi ha alguna combinació de municipi+província
amb més d'una ocurrencia, ordenem el resultat en ordre descendent 
```{r}
cmun %>% 
  group_by(CMUN, CPRO) %>% 
  count %>% 
  arrange(desc(n))
```
Es pot veure com cada combinació de CMUN+CPRO és única. Tot i això, 
hi ha 3 files que no tenen valor.

Esborrem els *NA* i tornem a comptar les ocurrencies.
```{r}
cmun <- filter(cmun, !is.na(CMUN))

cmun %>% 
  group_by(CMUN, CPRO) %>% 
  count %>% 
  arrange(desc(n))
```
Per a acabar de comprovar que les combinacions de *CMUN+CPRO* són úniques mirem
si la taula resultant té el mateix número de files que el dataset **cmun**

```{r}
nrow(cmun)

nrow(cmun) == cmun %>% 
                group_by(CMUN, CPRO) %>% 
                count %>% 
                nrow()
```
## 1.3 Població per provincia {1.3}
Generem una taula amb la població que resideix a cada província 
anomenada **pob_provincia** 
Fem un *left_join* amb el dataset *cpro* i afegim el nom de les províncies 
```{r}
pob_provincia <- padro %>% 
  group_by(CPRO) %>% 
  count(CPRO, name = "pob_total") %>% 
  left_join(cpro, by = "CPRO") %>% 
  select(CPRO, prov_residencia, pob_total)

list(pob_provincia)
```

## 1.4 Residents a la capital de cada província {1.4}
Generem una taula amb la població que resideix a la capital de cada província
anomenada *pob_capital_provincia*

Per a trobar la taula, primer agrupem el padro per *CPRO+CMUN*, comptem 
les ocurrencies per trobar la població de cada municipi i després fem un left_join 
amb la taula tamu creada al punt [0.1.1 Metadades del padro](#0.1.1)


```{r}
pob_capital_provincia <- padro %>% 
  group_by(CPRO, CMUN) %>% 
  count()
```

## 1.2 Camp CMUN

```{r}

```
# Including Plots

You can also embed plots, for example:



```{r pressure, echo=FALSE}
plot(pressure)
```

Note that the `echo = FALSE` parameter was added to the code chunk to prevent printing of the R code that generated the plot.
